臺灣新北地方法院民事裁定
111年度簡抗字第29號
抗  告  人  尹先桃
相  對  人  黃惠敏
上列當事人間聲明異議事件，抗告人對於中華民國111年6月10日
本院三重簡易庭111年度重事聲字第10號民事裁定提起抗告，本
院裁定如下：
    主  文
抗告駁回。
抗告費用由抗告人負擔。
    理  由
一、抗告意旨略以：借款人陳國雄向抗告人配偶劉文復借錢，將
    所借款項交由其配偶即相對人使用，而陳國雄利用抗告人配
    偶之信用卡刷卡交易換現金借用資金，未提供任何擔保，抗
    告人清償配偶劉文復之信用借款債權後為準債權人，相對人
    與陳國雄應連帶給付抗告人新臺幣（下同）425,000元債務
    。又陳國雄另積欠抗告人35萬元部分，相對人表示要履行，
    且相對人與陳國雄係夫妻，丈夫之借款為共同經營之用，配
    偶有責任於夫妻共同財產範圍內歸還，爰依法提起抗告，請
    求廢棄原裁定等語。
二、按執行法院專司民事強制執行事務，對於私權之爭執，並無
    審認之權限，亦無從將依法判定之事實任意變更、推翻，故
    在強制執行程序中，如涉及私權之爭執，應由當事人另依民
    事訴訟程序謀求救濟，自非專司民事強制執行事務之執行法
    院所得審認（最高法院101年度台抗字第127號裁定要旨參照
    ）。次按數人負同一債務或有同一債權，而其給付可分者，
    除法律另有規定或契約另有訂定外，應各平均分擔或分受之
    。數人負同一債務，明示對於債權人各負全部給付之責任者
    ，為連帶債務。無前項之明示時，連帶債務之成立，以法律
    有規定者為限。民法第271條、第272條分別定有明文。再按
    執行法院如發見債權人查報之財產確非債務人所有者，應命
    債權人另行查報，於強制執行開始後始發見者，應由執行法
    院撤銷其執行處分，強制執行法第17條定有明文。又債權人
    查報之財產是否屬債務人所有，執行法院應依強制執行時該
    財產之種類、外觀、債權人所提證據或卷存相關資料，先為
    形式審查，認該財產屬債務人所有者，始得開始強制執行程
    序。倘未先為形式審查即逕予強制執行，嗣依該財產之外觀
    ，認確非屬債務人之財產時，仍應撤銷其執行處分（最高法
    院106年度台抗字第406號民事裁定意旨參照）。
三、經查:
　㈠抗告人主張：陳國雄將所借款項交由實際用款人即相對人使
    用，依契約在資訊不對等、自由原則下之約定義務，誠信原
    則，陳國雄與相對人應「連帶給付」425,000元債務等語。
    查，本件抗告人係執本院110年度司促字第33941號之支付命
    令（下稱系爭支付命令）為執行名義，聲請執行相對人之財
    產，經本院民事執行處以111年度司執字第43083號清償債務
    強制執行事件受理（下稱系爭執行事件），而系爭支付命令
    之內容為「債務人（即相對人、陳國雄）應向債權人(抗告
    人）給付425,000元，及自支付命令送達之翌日起至清償日
    止，按年息百分之5計算之利息」等語，有系爭執行命令附
    於前開執行卷宗可佐，是系爭支付命令並未記載相對人與陳
    國雄應「連帶」給付抗告人425,000元及利息，自該支付命
    令之形式觀之，並無從認定相對人與陳國雄就前開425,000
    元債務係負連帶清償之責，是抗告人主張相對人與陳國雄應
    負連帶責任等語，顯屬無據。
　㈡抗告人請求就陳國雄部分之債權部分，對相對人之財產執行
    ，惟查，抗告人所執系爭支付命令之執行名義並非連帶之債
    ，已如前述，則相對人與陳國雄所應給付抗告人之425,000
    及利息債權，既非連帶之債，性質上即為可分之金錢之債，
    依民法第271條規定，應由相對人與陳國雄平均分擔，即應
    由相對人、陳國雄各自負擔2分之1即212,500元及利息（計
    算式：425,000元÷2＝212,500元）。再者，抗告人於系爭執
    行事件中就相對人於中華郵政股份有限公司五股中興路郵局
    （下稱五股中興路郵局）之存款為執行，業經本院民事執行
    處於111年5月6日以新北院賢111司執日字第43083號發給收
    取命令，五股中興路郵局並於111年5月13日以111興字第111
    201號函併附郵證劃撥儲金支票寄予抗告人，可知抗告人就
    相對人部分之債權212,500元及利息，已獲得足額受償，即
    無再就相對人之其他財產繼續強制執行之必要，抗告人猶請
    求就相對人財產繼續執行陳國雄部分之債權212,500元及利
    息部分，自無可採。
　㈢又抗告人主張陳國雄另積欠抗告人35萬元債權，相對人表示
    要履行，就此債權請求就相對人之其他財產為執行等語，然
    查，抗告人所持債務人為陳國雄之另筆債權憑證（即臺灣士
    林地方法院108年度司執字第49429號債權憑證），而其所聲
    請強制執行之執行標的為相對人名義之五股中興路郵局存款
    、新北市○○區○○段○000○00000地號土地、新北市○○區○○段00
    00○號建物及草之園A區家庭阡陌行所有權狀等，惟前述標的
    之所有權人均為相對人，非陳國雄所有等情，業經本院依職
    權調閱系爭執行卷宗核閱無誤，是依上述標的形式觀之，可
    知抗告人請求執行之標的所有權人均為相對人，並非該執行
    名義之名義人陳國雄，是抗告人請求以陳國雄名義之執行名
    義，對相對人之上述標的為強制執行或參與分配，於法無據
    ，自無可採。至抗告人雖稱：相對人同意要履行前開陳國雄
    之債務等語，然其所為主張與前開35萬元債權憑證所載內容
    不符，自無從認該債權憑證之效力及於本件相對人，是抗告
    人主張以相對人之所有財產清償陳國雄之35萬元債務，自無
    可採。
　㈣另抗告人主張相對人與陳國雄間為夫妻關係，訂立借款協議
    、有委任契約關係或雙方有實現共同的目標、共同利益的長
    期合作關係、經營共同生活結合關係，以此聲請對相對人所
    有之其他財產強制執行等語，然依前揭說明，執行法院對於
    私權並無審認之權限，亦無從將依法判定之事實任意變更、
    推翻，故在強制執行程序中，如涉及私權之爭執，應由當事
    人另依民事訴訟程序謀求救濟，附此敘明。
四、綜上所述，本件抗告人不得執陳國雄之執行名義，請求就相
    對人之財產為強制執行或參與分配。從而，原審裁定駁回抗
    告人之異議，並無違誤，抗告人猶執前詞指摘原審裁定不當
    ，求予廢棄，並無理由，應予駁回。
五、據上論結，本件抗告為無理由，依民事訴訟法第436條之1第
    3項、第495條之1第1項、第449條第1項、第95條、第78條，
    裁定如主文。
中　　華　　民　　國　　111 　年　　10　　月　　17　　日
                民事第五庭  審判長法　官　高文淵
                                  法　官　曹惠玲
                                  法　官　鄧雅心
以上正本係照原本作成。
本裁定不得再抗告。
中　　華　　民　　國　　111 　年　　10　　月　　17　　日
                                  書記官　賴峻權